# 关联方及其交易披露

提问人：jangyanbo 时间：2015-10-21 17:44:46
陈老师好！依据中国注册会计师独立审计准则的要求，只要会计师事务所出具的是审计报告的话，如果关联方及其交易比较重大的话，企业就该在审计报告中后附的会计报表附注中披露关联方及其交易呢，包括非上市公司

回答人：chenyiwei
附注披露是被审计单位的会计责任，需与审计责任明确区分。被审计单位管理层在财务报表附注中应根据适用的财务报告框架的要求披露关联方关系及其交易，与注册会计师出具审计报告还是其他类型的报告无关。

提问人：hrtsex 时间：2016-03-21 12:40:15
请教陈版，关于在附注中关联方资金拆借情况如何披露的问题：
1 、该部分拆入拆出资金如何准确理解呢？是否与关联方的资金往来情况均需披露，还是只披露承担利息部分或签有合同部分？
2 、该部分的披露是否需与现金流量表中计入经营活动、筹资活动或投资活动部分的关联方资金往来有勾稽关系？
3 、关于拆出金额，如果实属归还拆入金额的，是否就不应作为拆出金额？（实务中可能无法一一对应。）

回答人：chenyiwei
1 、没有商品或劳务交易等基础的资金往来都应作为拆借披露，不论是否计息及签订合同。 2 、理论上有，但是很难核实。 3 、必须在明确对应关系的基础上才能作出此项认定。

提问人：lambeka7 时间：2018-03-11 14:31:32
请教陈版，附注中的关联方资金拆借是按照余额披露还是发生额披露，比如年初存在的借款，当期未归还，是否需要披露？

回答人：chenyiwei
需披露余额。